臺灣高雄地方法院刑事判決　　　　　　　109年度易字第414號
公　訴　人　臺灣高雄地方檢察署檢察官
被　　　告　陳姿蓉



　　　　　　張郁琳



上列被告因詐欺案件，經檢察官提起公訴（109年偵字5271號、
109年偵字6669號），本院判決如下：
    主  文
己○○犯如附表一編號1、2所示貳罪，各處如附表一編號1、2所
示之刑及沒收。有期徒刑部分，應執行有期徒刑柒月，如易科罰
金，以新臺幣壹仟元折算壹日。
戊○○無罪。
    事  實
一、己○○於民國108年8月26日1時37分許，在不詳地點，以不
    詳設備連結至網際網路臉書網站，見辛○○在臉書社團「南
    部娃娃機物品買賣交流」，留言欲購買3C商品等語。己○○
    明知其無3C產品可供銷售，復無交貨真意，竟意圖為自己不
    法所有，基於詐欺取財之故意，以臉書暱稱「Wei Hong」，
    向辛○○佯稱：有3C產品可以販賣云云，致辛○○陷於錯誤
    而匯款新臺幣（下同）3300元至以陶銘耀之身分資料所註冊
    之一卡通票證股份有限公司所產生之虛擬帳號000-00000000
    000000號帳戶（簡稱：Ａ帳戶）。惟己○○迄未依約交付3C
    產品予辛○○，經辛○○多次聯絡無果（陶銘耀另經起訴涉
    嫌提供帳戶幫助詐欺，業經本院109年易字463號判決無罪）
    。
二、己○○於108年2月3日21時許，以不詳設備連結網際網路臉
    書網站，而接獲庚○○以網路詢問是否有IPHONE XS256G手
    機1支（簡稱：蘋果XS手機）時，雖已無現貨，復無交貨真
    意，竟意圖為自己不法所有，基於詐欺取財之故意，佯以願
    預留蘋果XS手機現貨，與庚○○交換價值3萬1千元之IPHONE
    XR256G手機1支（簡稱：蘋果XR手機）及5000元，但要求先
    預留訂金，並以不知情之甲○○所有之國泰世華商業銀行帳
    號000-000000000000號帳戶（簡稱：Ｂ帳戶）供庚○○匯款
    所用，致庚○○信以為真而達成協議。庚○○遂於108年2月
    4日12時許，至高雄市○○區○○路000號全家便利商店新強
    門市，以超商ATM匯款3000元至上開Ｂ帳戶。己○○再指示
    不知情之甲○○提領後，在小北百貨外面交予無犯意聯絡之
    戊○○，戊○○旋於小北百貨內交付予己○○。嗣庚○○依
    己○○指示，於108年2月7日8時40分許，在高雄市鳳山區捷
    運站，將蘋果XR手機交付予佯稱為「林先生」之己○○，己○○旋即將該蘋果XR手機攜至高雄市建國路變賣，而迄未寄
    交蘋果XS手機予庚○○（甲○○經檢察官不起訴處分）。
三、案經庚○○、辛○○訴由高雄市政府警察局苓雅分局、高雄
    市政府警察局鳳山分局報告臺灣高雄地方檢察署檢察官偵查
    起訴。
    理  由
壹、被告己○○有罪部分：
一、刑事訴訟法第159條之5第1項明定：「被告以外之人於審判
    外之陳述，雖不符前4條之規定，而經當事人於審判程序同
    意作為證據，法院審酌該言詞陳述或書面陳述作成時之情況
    ，認為適當者，亦得為證據。」，檢察官、被告己○○，就
    證人辛○○、庚○○、戊○○、甲○○、丁○○於警訊及偵
    查中未具結之陳述，均同意有證據能力（易字卷420頁）。
    審理時又未提及警偵訊時有何不法取供之情形，亦無證據顯
    示上開陳述係遭受強暴、脅迫、詐欺、利誘等外力干擾情形
    ，或在影響其心理狀況致妨礙其自由陳述等不可信之情況下
    所為，且非證明力顯然過低，本院認為適當作為證據，自有
    證據能力。
二、上開事實，業經被告己○○於本院審理時坦承不諱，及辛○○、庚○○、戊○○、甲○○、丁○○證述在卷。並有附表
    一所示證據可佐。又：㈠、事實欄一部分，本次交易係辛○○先在網路上留言要購買3C商品，被告己○○才私密辛○○
    ，說有商品可賣等情，業經辛○○陳明（偵三卷15頁辛○○
    警訊），及有渠等對話紀錄（偵三卷27至29頁）可佐。為此
    ，被告己○○雖利用網路與辛○○聯絡，但並非「以網際網
    路，對公眾散布而犯本次犯行」。㈡、事實欄二部分，被告
    己○○雖承認詐欺取財犯行，但亦稱：當時我有很多手機，
    也曾成功出售過XS256G手機，因時隔太久了，我已忘記刊登
    「＃出售XS265G，NT36,500」訊息時，我是否有XS256g手機
    等語。酌以被告己○○既向因缺錢而申辦門號之人，購買申
    辦時所附之全新手機，再予以轉賣，亦曾實際售出蘋果XS手
    機（詳後述），則難逕認於刊登「＃出售XS265G，NT36,500
    」訊息時，必定無手機及具詐欺故意，起訴意旨又未認被告
    己○○涉犯刑法第339條之4第1項第3款加重詐欺取財罪，依
    罪疑唯輕原則，本院即難逕認其刊登前揭訊息係意圖詐欺而
    以網路對公眾散布詐欺訊息。然衡諸被告己○○迄未能履約
    交付蘋果XS手機，則於接獲庚○○詢問時，其應無蘋果XS手
    機現貨，且無交貨真意。竟仍稱有現貨，要求庚○○先付預
    留之訂金（附表三編號1）；及於對話過程佯稱有「林先生
    」之人（附表三編號4），及在捷運站收取手機時佯稱自己
    為林先生（詳後述）。暨於向庚○○收取蘋果XR手機當日及
    前後一日，分別向庚○○佯稱，其會於明日早上寄出蘋果XS
    手機（前一日，詳附表三編號4）、會拍單據給庚○○（當
    日，詳附表三編號5）、會去超商問，那天是凌晨寄出（後
    一日，詳附表三編號6）等語，堪信於108年2月3日接獲庚○○詢問時，被告己○○主觀上已有詐欺取財取之故意，並依
    該犯意要求庚○○匯錢及交付手機。綜上所述，本案事證明
    確，被告己○○犯行堪以認定，應依法論科。
四、核被告己○○所為如事實欄一、二所示犯行，均係犯刑法第
    339條第1項詐欺取財罪。被告己○○上開2次犯行，犯意各
    別，行為互殊，應分論併罰。
五、被告己○○前因竊盜、施用毒品等案件，經本院102年審易
    字352號、102年易字959號、102年審訴字2471號、102年審
    易字2744號、103年審易字48號判決判處有期徒刑6月2次、7
    月2次、3月2次確定。上開各罪嗣經裁定，合併定應執行有
    期徒刑2年4月（下稱：乙罪）。又因販賣毒品、施用毒品等
    案件，經本院98年訴字1465號判決判處有期徒刑2年確定（
    簡稱：甲罪），及以102年審訴字2273號判決判處應執行有
    期徒刑7月（簡稱：丙罪）確定。甲、乙、丙三罪接續執行
    。105年4月13日縮短刑期假釋（接續執行拘役，於同年7月
    31日出監），107年5月16日縮刑期滿視為執行完畢。其於有
    期徒刑執行完畢後，5年以內故意再犯本案有期徒刑以上之
    上開2罪，均為累犯。酌以被告己○○經假釋及縮刑期滿，
    再犯本案2次詐欺取財犯行，足見被告己○○守法觀念不足
    ，對刑罰反應力薄弱，應無大法官釋字第775號「一律加重
    最低本刑，於不符合刑法第59條所定要件之情形下，致生行
    為人所受之刑罰超過其所應負擔罪責之個案，其人身自由因
    此遭受過苛之侵害」的情形。為此，就本案2次詐欺取財犯
    行，均依刑法第47條第1項累犯規定加重其刑。
六、審酌被告己○○上開2次犯行之犯罪手段、情節、詐欺取財
    之金額。及其於警偵訊時否認犯行，嗣於審理時坦承犯行，
    但尚未賠償告訴人之犯罪後態度。兼衡其違反本案時之素行
    （詳前科表）、健康、教育、家庭、經濟、入獄前之工作（
    涉隱私，詳卷），暨其他一切情狀。就被告己○○所犯2罪
    ，分別量處如附表一所示之刑及易科罰金之折算標準，暨合
    併定如主文所示之刑及諭知同前之易科罰金折算標準。
七、附表二編號1、3、4所示未扣案之被告己○○犯罪所得（詳
    該附表說明欄所載），分別於各該犯行項下（如附表一編號
    1、2），依刑法第38條之1第3項、第1項規定，宣告沒收及
    追徵價額。
貳、被告戊○○無罪部分：
一、公訴意旨略以：被告戊○○與己○○，基於詐欺取財之共同
    犯意聯絡，推由己○○於前揭事實欄二所示時、地，出面佯
    以蘋果XS手機，與庚○○交換蘋果XR手機及5000元，致庚○○匯款3000元至甲○○之Ｂ帳戶，被告戊○○、己○○再指
    示甲○○提領匯款交予渠等；暨經庚○○面交蘋果XR手機，
    而認被告戊○○涉犯刑法第339條第1項詐欺取財罪。
二、按犯罪事實應依證據認定之，無證據不得認定犯罪事實。不
    能證明被告犯罪者，應諭知無罪判決，刑事訴訟法第154條
    第2項、第301條第1項前段定有明文。
三、檢察官認被告戊○○涉有前揭詐欺取財罪嫌，係以被告戊○○、己○○向甲○○借用Ｂ帳戶，業經被告戊○○自承及證
    人己○○、甲○○、丁○○證述在卷。己○○、甲○○並證
    稱：庚○○匯入Ｂ帳戶之款項，經甲○○提領出來交予被告
    戊○○等語。暨庚○○因詐欺而匯款、交付手機，業經庚○○證述明確，並有相關交易對話紀錄、匯款明細為據。
四、訊據被告戊○○於本院審理時，坦承其曾與甲○○聯絡借用
    Ｂ帳戶，及甲○○曾將領出之庚○○匯款交付予其收受；暨
    於事實欄二所示時地收取庚○○手機及變賣的過程，其確與
    己○○一同搭車前往。惟堅決否認有共同詐欺取財之犯行。
    辯稱：當初向甲○○借帳戶，是因為我跟己○○沒錢，己○○跟我說她有跟她媽媽借到錢，但我們兩人的帳戶都是警示
    戶，所以請我看看能不能跟朋友借帳戶，讓這筆錢能夠轉進
    去朋友的帳戶，再由朋友領出來給我，我有看到己○○跟她
    媽媽的LINE對話，確定了之後，我才跟甲○○說這件事情，
    我根本不知道那筆錢是賣手機的錢，己○○當時給我的訊息
    與交易無關等語。
五、經查：
㈠、己○○於事實欄二所示時地，以網路聯繫庚○○，約定由己○○以蘋果XS手機，交換庚○○之蘋果XR手機及5000元；嗣
    庚○○將3000元匯至甲○○之Ｂ帳戶，及在鳳山西路捷運站
    交付蘋果XR手機予己○○。然己○○迄未交付蘋果XS手機予
    庚○○（詳事實欄二）等情，業經己○○、庚○○證述在卷
    ，並有匯款明細及附表三所示對話紀錄可佐，此部分事實堪
    信為真。
㈡、108年2月間，被告戊○○與己○○交往，甲○○與丁○○交
    往。因被告戊○○、甲○○都不會開車，108年2月7日上午
    甲○○下班後，就由己○○駕駛甲○○的汽車，載被告戊○○、甲○○、丁○○，一同前往鳳山西路捷運站。己○○下
    車向庚○○收取蘋果XR手機後，再由己○○開車載戊○○、
    甲○○、丁○○離去。嗣於抵達高雄市建國路某處，己○○
    即下車變賣該蘋果XR手機，並於上車後，將變賣所得之部分
    款項，交付予甲○○等情，業經證人己○○、甲○○證述，
    及被告戊○○自承在卷（詳本院110年5月13日審理筆錄），
    堪信為真。
㈢、甲○○於出借Ｂ帳戶前，甲○○確曾與被告戊○○聯絡談論
    ；被告戊○○明知己○○借用Ｂ帳戶之目的，係供匯入款項
    等情，亦經證人己○○、甲○○證述，及被告戊○○自承在
    卷（詳本院110年5月13日審理筆錄），堪信為真實。
六、又查：
㈠、就向庚○○收取蘋果XR手機及變賣該手機之過程及緣由，證
    人庚○○證稱略以：我與賣家原約定於108年2月15日面交手
    機，同年月6日晚上賣家聯繫我，要我將蘋果XR手機寄給林
    志展先生，說他會以黑貓宅急便寄出蘋果XS手機。當晚，賣
    家又更改為面交，說他會請林先生來約定地點向我取貨。翌
    （7）日8時40分，我在高雄捷運鳳山西站內的服務台旁邊，
    親自將我的手機交給林先生等語（警卷6、7頁）。即證稱其
    係依賣家指示，在捷運鳳山西站內的服務台旁邊，親自將蘋
    果XR手機，交付給林先生（男性）。
㈡、本院審理時，己○○則證稱略以：108年2月7日上午，我開
    車載被告戊○○、甲○○、丁○○，一同前往捷運鳳山西站
    。抵達後，我將車停在路旁，單獨下車走到對面的捷運站，
    再下樓梯進到捷運站裡面，與庚○○見面及拿取手機。因此
    ，庚○○交付手機的過程，被告戊○○、甲○○、丁○○均
    未親眼見聞。當天我不是穿著裙子，打扮較中性，髮型是短
    髮，甚至比今日開庭（短髮）的頭髮更短。當天我向庚○○
    自稱為「林先生」，庚○○可能因為我的短髮造型而誤信等
    語（詳易字卷210、214至216頁）。即其（女性）將車停於
    路旁，再單獨進入捷運站內，佯稱自己是林先生，並向庚○○收取手機。
㈢、本院審理時，證人甲○○證稱略以：我不會開車，那天我下
    班，己○○開我的車子來載我。我一上車就睡著了，中途醒
    來，我問己○○現在何處，她說在捷運鳳山西站，她要下車
    一下，我說好等語（詳易字卷228、229頁）。被告戊○○亦
    稱：己○○開甲○○的車，我們4個人一起去鳳山西站，己○○自己下車，我們3個人在車上等語（易字卷234頁）。即
    渠等均稱當日開車抵達捷運鳳山西站後，僅己○○單獨下車
    及進入捷運站內。核與己○○之前揭證述相符，暨與庚○○
    所稱其在捷運站內見到的人數（1人）相符。又酌以庚○○
    確有可能因為己○○打扮較為中性，而誤認其為男性（林先
    生）。但被告戊○○為女裝打扮，應無誤認性別的可能，因
    此益證當日被告戊○○並未下車及進入捷運站。從而，己○○在捷運站，佯稱自己為林先生，及向庚○○收取手機的過
    程，被告戊○○並未在場目睹及參與。
七、次查：
㈠、就變賣庚○○之蘋果XR手機的緣由及過程，證人己○○證稱
    略以：我將庚○○的手機拿去變賣掉，賣得多少錢我已經忘
    記，但因為當時我們欠甲○○錢，所以上車後我就把賣得的
    錢直接拿給甲○○。之後我把車開回甲○○的家，再騎戊○○的摩托車，跟戊○○一起離開等語（詳易字卷204、208、
    210至212頁）。
㈡、證人甲○○則證稱略以：己○○在捷運站單獨下車，後來她
    上車時我又睡著了。之後開到高雄火車站建國路，我聽到車
    上很吵，我就醒來，發現是己○○與丁○○起口角，己○○
    就塞了5千塊給我，說是要還我的錢，然後她就下車了等語
    （易字卷229頁）。暨就己○○、丁○○在車上爭吵之緣由
    ，甲○○另證稱略以：因為那時候我跟丁○○也在找房子，
    丁○○的意思是那天剛好是假日（註：農曆大年初三），如
    果住飯店一天要3千多塊，我跟她身上的錢所剩不多，不如
    趁這幾天趕快找到租屋的地方，而己○○的意思是現在要找
    也找不到，不如先去飯店住一晚，利用住飯店期間再找房子
    。但丁○○不想再花這種冤枉錢了，因為連續好幾天住飯店
    ，錢都快花光了。己○○就說他們不要找，丁○○就說你們
    不找，我們要找啊，雙方意見不合就起爭執。丁○○就說既
    然他們那麼有錢可以一直揮霍住飯店，怎麼不把錢還給我們
    。我那時候就醒了，我就問丁○○發生什麼事情，丁○○跟
    我講完事情原委後，我才知道難怪我剛起床時，己○○怎麼
    突然塞了5千塊給我，之後他們就下車了，車子就換丁○○
    開，因為我不會開車。己○○沒有載我回家，他們要去飯店
    ，但車子是我的，我不可能留給他們開，所以我就跟著到他
    們的飯店門口，後來他們就下車了等語（易字卷230、231頁
    ）。
㈢、被告戊○○略稱：己○○從鳳山西站回車上時，有拿一個提
    袋，我看到裡面有蘋果手機紙盒，但不確定裡面是什麼型號
    的手機。後來她就繼續開車，前往建國路，好像去賣手機，
    不知到了什麼路，她就下車，之後又上車，己○○事後跟我
    講她有拿錢給甲○○。車子開到高雄市區某條路，因為要租
    房子跟要住飯店的事情，己○○跟丁○○起爭執，然後就大
    吵。己○○就叫我拿東西，我還在拿東西時，她已經下車關
    了車門，我就跟著她走了。之後己○○跟我說她有還了一筆
    錢給甲○○，但我不確定金額多少等語（易字卷235頁）。
㈣、綜據前述，就「當日己○○最後係將車開回飯店或甲○○住
    處」，或因時隔已久，致渠等所述略有歧異。然就「己○○
    在捷運站向庚○○收取蘋果XR手機後，旋即駕車抵達高雄市
    建國路，己○○再單獨下車變賣該手機，暨於變賣後，因是
    否投宿旅館、先前欠款等事，與丁○○起爭執，己○○遂將
    部分變賣所得塞還甲○○」等情，渠等所述一致而堪採信。
    又無其他不利被告戊○○之事證，應認變賣庚○○蘋果XR手
    機時，被告戊○○並未在場及參與，變賣所得亦非逕歸其所
    有。
八、另查：
㈠、就渠等4人一同前往捷運鳳山西站之緣由，本院審理時，證
    人甲○○證稱略以：那時候己○○、戊○○沒地方住，所以
    會去我打工的地方等我。我上班時，他們就可以待在我的車
    上，至少有地方睡覺，等我下班他們就要載我回去。這段期
    間他們兩個也一邊尋找旅館。總之我當天下班他們就載我，
    我就在車上，丁○○那段期間沒有工作，都會陪我上下班，
    所以她才會一起。我不知道當天己○○去捷運鳳山西站要做
    何事等語（易字卷229、230頁）。
㈡、被告戊○○略稱：那天確實跟甲○○講的一樣，我們在她打
    工的地方，我們在車上等她下班，那天她下班後已經很累了
    ，所以她坐副駕駛座，由己○○開車，我跟丁○○坐在後座
    ，當時我一直在看手機，因為我們要找地方住，甲○○一上
    車就講話講到睡著了，過程就如甲○○所述等語（易字卷23
    5頁）。
㈢、從而，108年2月間，被告戊○○與己○○交往，渠等又因缺
    錢而常借用甲○○之汽車休息留宿，但會配合甲○○工作，
    而開車接送及在車上等侯甲○○下班（詳如前述）。則108
    年2月7日上午甲○○下班後，己○○開車載被告戊○○等3
    人一同離去前往捷運鳳山西站，原即有合理正當之事由。又
    無其他不利被告戊○○之事證，本院難僅因己○○前往捷運
    站向庚○○收取手機時，被告戊○○等3人亦一同搭車前往
    ，就逕認渠等3人或其中之被告戊○○亦有詐欺取財之共同
    犯意。
九、再查：
㈠、就「向甲○○借用Ｂ帳戶之緣由與過程」，被告戊○○略稱
    ：跟甲○○借帳戶，是因為我跟己○○沒錢，己○○跟我說
    她跟她媽媽借到錢，但我們的帳戶都是警示戶，所以請我跟
    朋友借帳戶，讓這筆錢轉進去朋友帳戶，再由朋友領出來給
    我。我是看到己○○跟她媽媽的LINE對話，才跟甲○○說這
    件事情。我不知道匯入帳戶的那筆錢是賣手機的錢，因為己○○當時給我的訊息與交易無關（詳審易卷37頁，易字卷14
    8頁）。我不能確定是否由我先開口向甲○○借，但過程中
    我有跟甲○○說這筆錢是己○○跟她媽媽借的，己○○也有
    拿她跟她媽媽的對話給我看，我有確認。借帳戶與丁○○沒
    關係，我沒有跟丁○○聯絡等語（易字卷236頁）。即因為
    己○○說須借帳戶供母親匯款，所以其才與甲○○聯絡借用
    Ｂ帳戶，但已不記得係何人先與甲○○聯絡。
㈡、證人己○○則證稱略以：甲○○是被告戊○○的朋友，是被
    告戊○○向甲○○借Ｂ帳戶，不是我出面借帳號，我沒有與
    甲○○聯絡，也不曉得被告戊○○向甲○○借帳號時，有無
    跟丁○○聯絡等語。及稱：被告戊○○知道我們兩人的帳戶
    不能用，我就跟她說因為人家要匯錢，我需要一個帳戶。但
    我不知道被告戊○○如何跟甲○○講，我也未與戊○○討論
    要用什麼理由去跟甲○○借帳戶，我也未向被告戊○○說是
    要向我母親借錢，更未提供我與母親對話的資訊給被告戊○○看。我平常不會跟我母親借錢，108年2月間我是住旅店或
    阿嬤家，我母親則住在橋頭，我那時候已經很少跟我媽拿錢
    ，所以我媽不可能匯錢給我（詳本院110年5月13日筆錄），
    即其係向被告戊○○說須借用帳戶供他人匯款，而未說是要
    供其母匯款；並由被告戊○○向甲○○借用Ｂ帳戶，其並未
    與甲○○聯絡。
㈢、證人甲○○證稱略以：己○○向我借Ｂ帳戶，己○○好像是
    用LINE或是Messenger跟我講，說他們身上沒有錢，快要被
    飯店趕出去，所以急著要錢，我說我沒有錢可以借給他們。
    她就說要跟我借帳號，因為她媽媽要匯錢給她，但他們沒有
    帳號。因為我跟被告戊○○比較熟，所以我用通訊軟體問被
    告戊○○「你們是不是真的都沒有錢了」、「己○○她家人
    要匯錢是不是也沒有帳戶」。我跟己○○、被告戊○○是用
    通訊軟體聯絡。己○○、被告戊○○有各自的通訊帳號，己○○用她自己的帳號，傳借帳戶的訊息給我。我是用戊○○
    的帳號向戊○○求證，確定是否己○○媽媽要匯款。因為我
    已經有跟他們兩個表明，我那個帳戶有在繳保險，還有一筆
    定存。我聽他們兩人都說他們是警示帳戶，我就說「你們不
    要拿我的帳戶亂搞，我是相信你們才借的」。我向被告戊○○求證時，被告戊○○說她有看到己○○跟她母親的LINE對
    話內容。我就問被告戊○○「妳確定那真的是她媽媽嗎？會
    不會是別人？」，被告戊○○說她確定是己○○的媽媽，所
    以我才借他們的。我收到己○○傳訊息說要借帳號時，我就
    口頭上告知丁○○。後來我有打那個通訊帳號過去，是己○○跟我對話的，我確認後才又傳訊息問被告戊○○。假如是
    被告戊○○跟我講，我不會再多問這些問題，因為我跟戊○○認識十幾年，比較相信戊○○，就是因為對方是己○○，
    所以我才又多了「問戊○○是不是己○○母親真的要匯錢給
    己○○」的這個動作。除了己○○本人跟我講之外，我也有
    傳訊息問戊○○說「真的有這件事嗎？」，而且當時我還有
    罵她為什麼沒地方住不跟我講之類的話。總之我跟戊○○確
    認，她就說她有看到。後來我私底下也跟丁○○說「戊○○
    說她真的有看到耶，那就乾脆借他們好了」，我記得那時候
    丁○○還有回我一句說「好啊，不要借了之後有什麼問題，
    妳有確認就好了」。丁○○沒有直接與己○○、戊○○聯絡
    ，但她有看到己○○傳給我的訊息，也有看到戊○○的訊息
    。（妳看完文字訊息之後，是否真的有打語音？）有，我有
    跟她通電話。（己○○當時用文字訊息向妳借帳戶之後，妳
    真的有打語音確認是她嗎？）有，真的是她等語（詳易字卷
    225、226、228、231至235頁）。即被告戊○○、己○○有
    各自的通訊帳號，其先接獲以己○○通訊帳號傳寄「借帳號
    供己○○母親匯款」的文字訊息，即以該通訊帳號與己○○
    通話，之後再向被告戊○○確認，經被告戊○○表示有看到
    己○○母女對話之文字訊息，其才同意出借Ｂ帳戶予己○○
    。
㈣、稽諸前揭說明，就「己○○有無親自聯絡向甲○○借Ｂ帳戶
    ，及是否曾表示係供母親匯款」，己○○所述，雖與被告戊○○及甲○○所述歧異。然既無其他不利被告戊○○之事證
    ，且難排除「己○○因時隔已久，而有或忘誤記的可能」，
    被告戊○○所述又與甲○○相符，依罪疑唯輕原則，應認「
    己○○先親自向甲○○借帳戶，及曾向被告戊○○、甲○○
    說過，借帳戶要供其向母親借款」等情，尚非全然無據之虛
    言。本院尚難僅因被告戊○○有與甲○○聯絡借用Ｂ帳戶，
    就臆測及逕認被告戊○○知悉並有以該帳戶向庚○○詐欺取
    財的共同犯意。
十、再查：
㈠、就「庚○○將3千元匯入Ｂ帳戶後之提領情形」，證人甲○○於偵詢時證稱略以：己○○她叫我確認是否有人把錢匯過
    去，之後我在小北百貨附近ATM把錢提領出來。我想說她們
    二人在一起，錢拿給戊○○沒有差，我就在小北百貨外面將
    3000元交給戊○○，己○○當時在小北百貨裡面，我後來有
    進到小北百貨與己○○碰面，我可以確定3千元是己○○拿
    走的等語（偵一卷102、293頁）。暨於本院審理時證稱略以
    ：我有去幫忙領錢，因為我有網路銀行帳號，可從手機查看
    。我看到錢進帳，就跟己○○說「錢進來了」、「你們在哪
    裡？要過來拿還是我拿過去給你們？」。他們反問我在哪裡
    ，然後說要過來跟我拿，那時我是跟己○○的通訊帳號對話
    。因為我們也住飯店，他們來時，我先看到戊○○，我問戊○○「己○○咧？」，戊○○說己○○在前面的小北百貨買
    東西，我就說「好，那這是這次的3千塊」，但因為跨行提
    款要手續費，我說「我已經幫你們領錢了，總不能手續費也
    要我補給你們吧」。我把錢交給戊○○，我再跟戊○○進去
    小北百貨找己○○，己○○當時在選東西，我跟她說「錢我
    已經拿給戊○○了，3千塊」，己○○就說「喔」，戊○○
    在當下將3千塊拿給己○○，因為己○○要去小北百貨櫃檯
    付帳。（妳是否拿3千元給戊○○？）實際上是2985元。戊○○先跟我碰面，我把錢拿給戊○○，然後我跟戊○○一起
    進去小北百貨找己○○，戊○○再把錢拿給己○○（易字卷
    226、227、234頁）。暨稱：己○○有跟我借錢，正常來講
    ，她沒有還過我錢，我是因為戊○○而認識己○○，當時我
    們有一起相處過，後來因為己○○要付車貸，所以從那時起
    跟我借錢。（為何沒有跟己○○說她欠妳的錢，應該要還給
    妳？）因為他們說這3千塊要繳房租，如果不繳會被趕出來
    ，我如果跟她要，他們就沒錢繳房租等語（易字卷227、228
    頁）。即明確證稱其與己○○聯絡領款事宜，但因被告戊○○與己○○為交往中之伴侶，且知悉渠等缺錢付房租，所以
    未要求以該款項償還欠其之債務。並在小北百貨外面，把所
    提領的錢拿給戊○○，戊○○再於小北百貨內將3千元拿給
    己○○付帳。
㈡、證人己○○於本院審理時證稱略以：我載戊○○去找甲○○
    ，當時甲○○他們住在小北百貨附近的旅店，到小北百貨後
    ，我在小北百貨裡面閒逛，是戊○○跟甲○○見面，我不知
    道他們有沒有一起去提款，但甲○○是先把錢交給戊○○等
    語（易字卷219頁）。那時候我們有欠甲○○錢，所以一部
    分還給甲○○，一部分我跟戊○○留在身上，留多少錢我忘
    記了，時間太久了，已作生活費花用等語（易字卷210頁）
    。
㈢、綜上所述，就庚○○匯入Ｂ帳戶之3千元，是否有部分款項
    用以償還甲○○，證人己○○、甲○○雖述雖略歧異。暨被
    告戊○○是否在小百北貨內將全部款項交給己○○，亦未經
    己○○於證述時完全肯認。然依渠等前揭證述，聯絡及實際
    領出庚○○匯款之過程並非被告戊○○所為，亦難逕認被告
    戊○○知悉該款係己○○詐欺所得。兼衡當時被告戊○○與
    己○○確為交往中之伴侶，縱先代收該款亦合情理。因此，
    本院尚難僅因甲○○先將款項交予被告戊○○，就臆測及逕
    認被告戊○○知悉且有向蔡馥詐欺取財的共同犯意。
、又查，就附表三所示利用網路與庚○○聯絡互換手機的對話
    內容，證人己○○證稱略以：對話開始時之截圖「＃出售XS
    256g」，確實是我張貼的。至於截圖「Layla Tsai」，則因
    時隔太久，不確定是否我所張貼。但跟庚○○的對話，是我
    操作的，該次對話是我跟庚○○的對話沒有錯。雖然當時我
    與被告戊○○間，我是男友，我們一天24小時都在一起，被
    告戊○○可以隨時看我手機的訊息，所以有時侯我會請她幫
    我回覆訊息。不過對話中的「哦哦，因為我跟男友在確認」
    、對話中的「剛剛男友才講到」是誰傳的訊息，我已忘記了
    ，也忘記我有沒有請被告戊○○幫我回覆訊息給庚○○，我
    也不能肯定被告戊○○有沒有看到這段內容等語（詳易字卷
    204至206、217、218頁）。則依現有證據，尚不能證明係被
    告戊○○上網與庚○○對話。且難單憑部分對話內容，就臆
    測及逕認被告戊○○定能知悉己○○存有詐欺之故意。
、又查：
㈠、本院審理時，證人己○○雖曾證稱略以：被告戊○○知道我
    要騙取庚○○手機及錢財，因為她一天24小時都跟我在一起
    ，我有沒有這支手機、有幾支手機她都知道。她隨時都能看
    我的手機，有時我也會請被告戊○○幫我回覆。以前我、被
    告戊○○、甲○○、丁○○經常往來，所以她知道我有真得
    賣手機賺錢及有時利用賣手機的手法在騙錢等語（詳110年5
    月13日審理筆錄）。
㈡、然證人己○○於偵訊時證稱：「（戊○○知道借甲○○帳戶
    是要詐騙？）這我不曉得，這要問戊○○」（偵二卷74頁）
    。嗣於本院審理時亦證稱略以：我沒有明確告訴戊○○，說
    我要詐騙庚○○及不交手機給庚○○。我不清楚「戊○○是
    否知道我沒有要履約」、「戊○○、甲○○、丁○○陪我去
    捷運站取手機時，是否知道我這次是要詐騙」等語（易字卷
    214、217、218、224頁）。
㈢、況且，己○○雖另因佯裝販賣手機，而經另案判處詐欺取財
    ，但並未有與被告戊○○共犯之情形（詳附卷前科紀錄及另
    案判決書）。且本院審理時，己○○另證稱：當時我從事手
    機交易，也有未欺騙確實完成交易的情形。當時我賣二手手
    機及全新手機，我帶缺錢的人去申辦手機後，我向他購買那
    支全新手機後再轉賣，所以當時我確實有一些手機。但時隔
    很久，已不記得當時我是否有這支「XS256g」手機。不過印
    象中我曾有過這種手機，因為我有成功交易過一支全新的XS
    256G手機，是在一間7-11超商成功賣給買家，所以我才刊登
    「＃出售XS265G，NT36,500」訊息。108年間買賣或交換手
    機時，被告戊○○是否會問我何時可收到錢或何時要交付手
    機給對方」，我已不太記得了等語（詳易字卷212、213、21
    7、223頁）。
㈣、綜上所述，當時己○○從事之手機交易並非全屬詐欺，己○○又未將「其已決定不交手機予庚○○之詐欺故意與意圖」
    告知被告戊○○。依罪疑唯輕原則，縱使被告戊○○知悉「
    己○○與庚○○交換收取手機」之客觀事實，亦難臆測及逕
    認被告戊○○知悉己○○主觀上有詐欺庚○○之故意。
、稽諸前揭說明，己○○從事手機交易並非全屬詐欺，己○○
    亦未將「無意交付約定之手機予庚○○」的決定，明確告知
    被告戊○○。依現有證據，既不能證明係被告戊○○上網與
    庚○○對話，且難單憑對話內容，就臆測及逕認被告戊○○
    定能知悉己○○存有詐欺之故意。嗣己○○佯稱為林先生而
    向庚○○收取手機，及變賣手機時，被告戊○○均未在場目
    睹及參與。而被告戊○○陪同前往捷運站、商借Ｂ帳戶、先
    代收3千元，亦有尚屬合理不違常情之事由。依罪疑唯輕原
    則，難逕認被告戊○○共同詐欺庚○○手機及3千元。被告
    戊○○是否涉有公訴意旨所指刑責，仍存有合理懷疑，未達
    通常一般之人均不致有所懷疑而得確信為真實之程度，本院
    無從形成被告戊○○必定有罪之確信。揆諸刑事訴訟法第30
    1條第1項規定，應為被告戊○○無罪之諭知。
據上論斷，應依刑事訴訟法第299條第1項前段、第301條第1項前
段，判決如主文。
本案經檢察官丙○○起訴，檢察官乙○○、鄭舒倪到庭執行職務
。
中    華    民    國    110     年    11    月    23  日
                  刑事第十一庭  審判長法  官  莊珮吟
 
                                      法  官  李貞瑩
 
                                      法  官  洪碩垣
以上正本證明與原本無異。
如不服本判決應於收受判決後20日內向本院提出上訴書狀，並應
敘述具體理由。其未敘述上訴理由者，應於上訴期間屆滿後20日
內向本院補提理由書(均須按他造當事人之人數附繕本)「切勿逕
送上級法院」。因疫情而遲誤不變期間，得向法院聲請回復原狀
。
中    華    民    國    110     年    11    月    23  日
                                書記官  卓榮杰
中華民國刑法第339條
意圖為自己或第三人不法之所有，以詐術使人將本人或第三人之
物交付者，處5年以下有期徒刑、拘役或科或併科50萬元以下罰
金。
以前項方法得財產上不法之利益或使第三人得之者，亦同。
前二項之未遂犯罰之。
┌───────────────────────────────────────────┐    
│附表一：                                                                              │    
├─┬──────────────────┬──────────────────────┤    
│編│主                                文│備                                        註│    
│號│                                    │                                            │    
├─┼──────────────────┼──────────────────────┤    
│１│己○○犯詐欺取財罪，累犯，處有期徒刑│⑴、事實欄一（被害人辛○○）。              │    
│  │參月，如易科罰金，以新臺幣壹仟元折算│⑵、非供述證據：                            │    
│  │壹日。未扣案如附表二編號1所示犯罪所 │    ①、辛○○與暱稱「Hong Wei」之人，以Mess│    
│  │得沒收，於全部或一部不能沒收或不宜執│        enger對話紀錄（偵三卷27至35頁）。   │    
│  │行沒收時，追徵其價額。              │    ②、合作金庫銀行ATM交易明細、辛○○之合 │    
│  │                                    │        作金庫銀行存摺封面及內頁影本（偵三卷│    
│  │                                    │        19至23頁）。                        │    
│  │                                    │    ③、陶銘耀之一卡通帳號會員基本資料及交易│    
│  │                                    │        明細、張國維之一卡通帳號會員基本資料│    
│  │                                    │        （偵三卷49至51頁、55頁）。          │    
│  │                                    │    ④、本院109年易字463號刑事判決；高雄地方│    
│  │                                    │        檢察署109年偵字23848號不起訴處分書（│    
│  │                                    │        易卷363至381頁）。                  │    
├─┼──────────────────┼──────────────────────┤    
│２│己○○犯詐欺取財罪，累犯，處有期徒刑│⑴、事實欄二（被害人庚○○）。              │    
│  │伍月，如易科罰金，以新臺幣壹仟元折算│⑵、非供述證據：                            │    
│  │壹日。未扣案如附表二編號3、4所示犯罪│    ①、庚○○與暱稱「Hong Yu」之人以Messeng│    
│  │所得均沒收，於全部或一部不能沒收或不│        er對話紀錄（警卷27至67頁，詳附表三）│    
│  │宜執行沒收時，追徵其價額。          │    ②、國泰世華銀行ATM交易明細（警卷25頁） │    
│  │                                    │    ③、甲○○之國泰世華商業銀行開戶資料、歷│    
│  │                                    │        史交易明細及對張單（警卷9至23頁）。 │    
└─┴──────────────────┴──────────────────────┘    
┌───────────────────────────────────────────┐    
│附表二                                                                                │
├─┬───────────────┬─────────────────────────┤
│編│物      品        名        稱│說                                              明│
│號│                              │                                                  │
├─┼───────────────┼─────────────────────────┤
│１│新臺幣參仟參佰元。            │⑴、犯罪所得：事實欄一詐欺辛○○。                │
│  │                              │⑵、被告己○○自承：                              │
│  │                              │    ①、辛○○將該款匯入陶銘耀之Ａ帳戶後，因為張國│
│  │                              │        維要跟我借錢，而張國維又有LINEPAY帳戶，所 │
│  │                              │        以我就用LINEPAY把錢轉匯至張國維帳戶，借給 │
│  │                              │        張國維（易卷429、430頁，警卷12至13頁、偵二│
│  │                              │        卷72至73頁）                              │
│  │                              │    ②、我沒還給辛○○，我願意賠償（易卷430頁）。 │
│  │                              │⑶、依刑法第38條之1第1項前段、第3項規定，沒收，及 │
│  │                              │    於全部或一部不能沒收或不宜執行沒收時，追徵其價│
│  │                              │    額。                                          │
│  │                              │⑷、本件曾通報金融機構，圈存陶銘耀之聯邦銀行受託一│
│  │                              │    卡通公司虛擬帳戶（即Ａ帳戶）內之14886元（詳偵 │
│  │                              │    三卷25頁，金融機構聯防機制通報單），然難認已扣│
│  │                              │    押，仍諭知追徵。                              │
├─┼───────────────┼─────────────────────────┤
│２│以陶銘耀名義申辦之一卡通票證公│⑴、事實欄一：詐欺取財所用帳戶。                  │
│  │司虛擬帳號000-00000000000000、│⑵、該帳戶非被告己○○所有，且陶銘耀亦經判決無罪，│
│  │000000000000號帳戶。          │    無沒收之必要。                                │
├─┼───────────────┼─────────────────────────┤
│３│新臺幣參仟元。                │⑴、犯罪所得：事實欄二詐欺庚○○。                │
│  │                              │⑵、蔡馥匯入甲○○之Ｂ帳帳戶後，已提領碾轉交予被告│
│  │                              │    己○○。已花用，而未扣案。                    │
│  │                              │⑶、依刑法第38條之1第1項前段、第3項規定宣告沒收， │
│  │                              │    並諭知於全部或一部不能沒收或不宜執行沒收時，追│
│  │                              │    徵其價額。                                    │
├─┼───────────────┼─────────────────────────┤
│４│蘋果牌iPhone手機1支（型號：XR │⑴、犯罪所得：事實欄二詐欺庚○○。                │    
│  │256g，顏色：紅色）。          │⑵、被告己○○自承已變賣，而未扣案。              │    
│  │                              │⑶、手機價值：3萬1千元。                          │    
│  │                              │⑷、依刑法第38條之1第1項前段、第3項規定宣告沒收， │    
│  │                              │    並諭知於全部或一部不能沒收或不宜執行沒收時，追│    
│  │                              │    徵其價額。                                    │    
└─┴───────────────┴─────────────────────────┘    
┌───────────────────────────────────────────┐    
│附表三：事實欄二詐欺取財犯行，被告己○○與告訴人庚○○之對話內容（警卷27至67頁）      │    
├─┬───┬─────────────────────────┬───────────┤    
│編│日  期│對               話            內               容│備註（本院認定）      │    
│號│      │                                                  │                      │    
├─┼───┼─────────────────────────┼───────────┤    
│１│108年2│【代稱】Ａ：被告己○○                            │①、由庚○○問「還有存│
│  │月3日 │        Ｂ：被害人庚○○                          │    貨?」，而被告陳姿 │    
│  │      ├─────────────────────────┤    蓉回「在喔」，及「│    
│  │      │    Layia、Tasi，＃出售XS256g                     │    不然很怕預留那麼久│
│  │      │    ＃出售xs256g‧NT$36,500                       │    又不交易」，可知佯│
│  │      │    為賣家評分    查看詳情                        │    稱有現貨可預留。  │
│  │      │Ｂ：晚安，這項商品還有存貨嗎？                    │②、依對話，可知被告陳│    
│  │      │Ａ：你好，在喔                                    │    姿蓉藉詞預留手機，│    
│  │      │Ｂ：可用XR貼換嗎                                  │    而要求庚○○先付預│
│  │      │Ａ：??單純出售                                    │    留手機之訂金。    │
│  │      │Ａ：你使用多久了？顏色、幾G？                     │③、依「網上買要31000 │
│  │      │Ｂ：紅色、256g，全新未用                          │    」，可知蘋果XR手機│
│  │      │Ａ：怎麼沒使用？哪裡購買？                        │    價值3萬1千元。    │
│  │      │Ｂ：尾牙抽中的                                    │                      │    
│  │      │Ａ：喔喔，了解。那你是要貼換嗎？那你要多少貼換？  │                      │    
│  │      │Ｂ：5000可貼換嗎？                                │                      │    
│  │      │Ａ：我看一下價格。你的是256g？XR是嗎              │                      │    
│  │      │Ｂ：對                                            │                      │    
│  │      │Ａ：我看一下                                      │                      │    
│  │      │Ｂ：網上買要31000                                 │                      │    
│  │      │Ａ：了解，收購的話大概00000-00000                 │                      │    
│  │      │Ｂ：你的是全新未拆的嗎？                          │                      │    
│  │      │Ａ：是全新，僅拆封檢查，未使用。通訊行收購價35500 │                      │    
│  │      │Ａ：你哪裡？                                      │                      │    
│  │      │Ｂ：那你貼換…OK嗎？                              │                      │    
│  │      │Ｂ：你是高雄哪裡？我鳳山                          │                      │    
│  │      │Ａ：但，面交要等初五那邊，過年期間不在高雄        │                      │    
│  │      │Ｂ：我沒問題                                      │                      │    
│  │      │Ａ：有確定嗎？怕預留了到時候說不要                │                      │    
│  │      │Ｂ：有。你要初幾可以面交？                        │                      │    
│  │      │Ａ：我可能要初五過後才有回高雄                    │                      │    
│  │      │Ｂ：我初九以後才會在高雄                          │                      │    
│  │      │Ａ：高雄人，過年到外地                            │                      │    
│  │      │Ｂ：那沒有問題                                    │                      │    
│  │      │Ａ：您是哪裡                                      │                      │    
│  │      │Ｂ：鳳山                                          │                      │    
│  │      │Ａ：是過年出去玩嗎？                              │                      │    
│  │      │Ｂ：對                                            │                      │    
│  │      │Ａ：所以，什麼時候可以面交？                      │                      │    
│  │      │Ｂ：2/14？2/15？                                  │                      │    
│  │      │Ａ：我都可以，只是要確定，不然很怕預留那麼久又不交│                      │    
│  │      │    易                                            │                      │    
│  │      │Ｂ：我會交易的（用良心發誓），只是你要告訴我，貼  │                      │    
│  │      │    5000到底可不可以？                            │                      │    
│  │      │Ａ：是還可以接受5000貼換，只是怕被跑單而已，還是您│                      │    
│  │      │    可以先支付個訂金之類的，這樣也比較放心        │                      │    
│  │      │Ｂ：可以～                                        │                      │    
│  │      │Ａ：那就OK。您願意先支付多少訂金？                │                      │    
│  │      │Ｂ：3000？                                        │                      │    
│  │      │Ａ：嗯…好沒關係，可以。那是要怎麼支付            │                      │    
│  │      │Ｂ：你有中國信託的帳戶嗎？                        │                      │    
│  │      │Ａ：沒有                                          │                      │    
│  │      │Ｂ：那我要怎麼匯給你呀？銀行休息了                │                      │    
│  │      │Ａ：您是用轉帳還是？                              │                      │    
│  │      │Ｂ：我只能到臨櫃轉帳                              │                      │    
│  │      │Ａ：臨櫃轉帳，銀行都可以吧                        │                      │    
│  │      │Ｂ：臨櫃，要到銀行的櫃檯啦                        │                      │    
│  │      │Ａ：你的意思是說你不是轉帳的？是到提款機用存入的意│                      │    
│  │      │    思是嗎？                                      │                      │    
│  │      │Ｂ：就，我不能到提款機去轉，一定要進到銀行填單子  │                      │    
│  │      │Ａ：一定要到銀行？那剛剛中國信託不用到銀行？是你無│                      │    
│  │      │    法轉帳就是了？只能用存入的方式是嗎？          │                      │    
│  │      │Ｂ：嗯，中國信託的話，我可以到小7直接存進你的帳戶 │                      │    
│  │      │Ａ：等我一下，我問朋友一下。您現在是在外地了嗎？  │                      │    
│  │      │Ｂ：對的                                          │                      │    
│  │      │Ａ：你等我一下，我借一下                          │                      │    
│  │      │Ｂ：好                                            │                      │    
│  │      │Ａ：不好意思，你好                                │                      │    
│  │      │Ｂ：？                                            │                      │    
│  │      │Ａ：我朋友有國泰世華的，他說到全家就可以跟小7一樣 │                      │    
│  │      │    用存入                                        │                      │
│  │      │                                                  │                      │
│  │      ├─────────────────────────┤                      │    
│  │      │Ｂ：貼身分證是哪招                                │                      │    
│  │      │Ａ：這樣比較快，不被誤會亂報姓名，呵呵            │                      │    
│  │      │Ｂ：我收到了                                      │                      │    
│  │      │Ａ：呵呵                                          │                      │    
│  │      │Ｂ：我是庚○○。要麻煩你幫我把手機保留到2/14或15了│                      │    
│  │      ├─────────────────────────┤                      │    
│  │      │Ａ：那再麻煩您給我存入的收據喔，OK？              │                      │    
│  │      │Ｂ：好。我最遲明天會存入～OK？                    │                      │    
│  │      │Ａ：如果可以就麻煩您先匯入，因為這是朋友的帳號，不│                      │    
│  │      │    好意思                                        │                      │    
│  │      │Ｂ：我努力…因為我在山區裡面                      │                      │    
│  │      │Ａ：嗯，再麻煩您了，謝謝                          │                      │    
│  │      │Ｂ：好的，那等我匯款之後，我們再來敲定哪時間面交？│                      │    
│  │      │Ａ：都可以，現在也可以約定，我初五後就回來高雄了  │                      │    
│  │      │Ａ：？？？（23:33）                               │                      │    
│  │      │Ｂ：好，那你什麼時間比較有空？                    │                      │    
│  │      │Ａ：下午過後                                      │                      │    
│  │      │Ｂ：每天嗎？                                      │                      │    
│  │      │Ａ：嗯，晚上都可以                                │                      │    
│  │      │Ｂ：好耶～我也是晚上比較有空。                    │                      │    
│  │      │Ａ：[貼圖：比讚]                                  │                      │    
│  │      │Ｂ：那就2/15晚上？                                │                      │    
│  │      │Ａ：可以。哪裡？                                  │                      │    
│  │      │Ｂ：你哪邊比較方便？                              │                      │    
│  │      │Ａ：市區都可以                                    │                      │    
│  │      │Ｂ：那我跟你約2/15晚上18:30在成功路跟五福路交叉口 │                      │    
│  │      │    的小7？                                       │                      │    
│  │      │Ａ：好。[貼圖：比讚]                              │                      │    
│  │      │Ｂ：[貼圖：比讚]                                  │                      │    
│  │      │Ａ：那就確定日期囉？再麻煩您訂金入帳拍收據告知我一│                      │    
│  │      │    下，因為帳戶是朋友的                          │                      │    
│  │      │Ｂ：嗯嗯，日期確定。我會儘速匯款                  │                      │    
│  │      │Ａ：好，麻煩您了，謝謝                            │                      │    
│  │      │Ｂ：那就，晚安了                                  │                      │    
├─┼───┼─────────────────────────┼───────────┤    
│２│108年2│Ａ：今天再請您入帳哦！麻煩您了。可以嗎？（09:39） │                      │    
│  │月4日 │Ｂ：可以可以（10:02）                             │                      │    
│  │      │Ａ：大概幾點                                      │                      │    
│  │      │Ｂ：要下午2點左右                                 │                      │    
│  │      │Ａ：好，因為還要麻煩朋友確認，不好意思            │                      │    
│  │      │Ｂ：不會，不會，我這裡比較不好意思                │                      │    
│  │      │Ａ：不會。那我兩點請朋友幫我確認哦？（11:20）     │                      │    
│  │      ├─────────────────────────┤                      │    
│  │      │Ａ：我請朋友確認                                  │                      │    
│  │      │Ｂ：[貼圖：比讚]                                  │                      │    
│  │      │Ａ：有喔，朋友有確定了，謝謝                      │                      │    
│  │      │Ｂ：那我們就那天見了                              │                      │    
│  │      │Ａ：等你15號                                      │                      │    
│  │      │Ａ：OK                                            │                      │    
├─┼───┼─────────────────────────┼───────────┤    
│３│108年2│Ａ：哈囉，在嗎？（23:44）                         │                      │    
│  │月5日 │Ｂ：怎麼了嗎？（23:58）                           │                      │    
├─┼───┼─────────────────────────┼───────────┤    
│４│108年2│Ａ：不好意思，想跟你商量一件事…就是想說手機用寄的│①、佯稱有「林先生」之│    
│  │月6日 │    可以嗎？（08:19）                             │    人。              │    
│  │      │Ｂ：不安全吧                                      │②、佯稱會在明日早上寄│    
│  │      │Ａ：因為原本2/15要面交，昨天突然想到，2/10，家人生│    出蘋果xs手機。    │    
│  │      │    日，所以想說就讓這當禮物，想說跟你商量看怎樣比│                      │    
│  │      │    較好                                          │                      │    
│  │      │Ｂ：可是我不確定我現在寄的話，10號你能不能收到？因│                      │    
│  │      │    為在過年期間                                  │                      │    
│  │      │Ａ：7-11交貨便應該OK吧，您現在是在哪個地區？      │                      │    
│  │      │Ｂ：我現在在屏東地區                              │                      │    
│  │      │Ａ：那您幫我寄高雄的7-11，這樣10號之前應該OK。那您│                      │    
│  │      │    是要寄到哪裡？                                │                      │    
│  │      │Ｂ：我也是寄到高雄                                │                      │    
│  │      │Ａ：哪裡？名字，電話，門市                        │                      │    
│  │      │Ｂ：還是說你有朋友可以幫忙面交？                  │                      │    
│  │      │Ａ：我手機也是要從北部這邊寄下去                  │                      │    
│  │      │Ｂ：那就沒辦法了，只能用寄的                      │                      │    
│  │      │Ａ：對啊，不好意思哦。因為原本是打算手機賣掉要拿賣│                      │    
│  │      │    掉的費用來買禮物                              │                      │    
│  │      │Ｂ：喔喔                                          │                      │    
│  │      │Ａ：剛好遇到您用貼換，所以這樣想說直接當禮物      │                      │    
│  │      │Ｂ：嗯嗯                                          │                      │    
│  │      │Ａ：不好意思，麻煩您了                            │                      │    
│  │      │Ｂ：那我要寄到哪裡給你                            │                      │    
│  │      │Ａ：一樣寄高雄，我怕寄到北部這樣來不及，所以寄到高│                      │    
│  │      │    雄，我叫我男友幫我領                          │                      │    
│  │      │Ｂ：好，請給我姓名、電話、店名                    │                      │    
│  │      │Ａ：所以收件人是：林志展、0000000000、新旺淇門市。│                      │    
│  │      │    那您呢？                                      │                      │    
│  │      │Ｂ：麻煩你幫我寄到來家門市                        │                      │    
│  │      │Ａ：[貼圖：比讚]您今天可以幫我寄出嗎？            │                      │    
│  │      │Ａ：那剩下的費用？怎麼辦？                        │                      │    
│  │      │Ｂ：剩下的費用我可以等收到東西之後再給嗎？不然這樣│                      │    
│  │      │    對我沒有保障。我今天可以寄，寄出的時候，麻煩請│                      │    
│  │      │    附上當初購買的發票，可以嗎？                  │                      │    
│  │      │Ａ：OK，我是申辦門號搭配的。發票？（09:00）       │                      │    
│  │      │Ｂ：對啊，或是購買證明之類的                      │                      │    
│  │      │Ａ：我找找看，一起寄給你                          │                      │    
│  │      │Ｂ：好，那也麻煩你今天寄出                        │                      │    
│  │      │Ａ：晚上有事，我最慢會在凌晨那時候寄出，您大概什麼│                      │    
│  │      │    時候寄出？                                    │                      │    
│  │      │Ｂ：我下午到晚上之間                              │                      │    
│  │      │Ａ：好，您寄出時告訴我一下，我寄出時也會跟您說一聲│                      │    
│  │      │Ｂ：好，沒問題                                    │                      │    
│  │      │Ａ：不好意思，麻煩您了                            │                      │    
│  │      │Ｂ：我突然想起一件事情，就是你寄到7-11我沒有辦法領│                      │    
│  │      │    貨，我想跟你改用宅急便寄可以嗎？（09:23）     │                      │    
│  │      │Ａ：沒辦法領貨？？不懂…好，沒關係，那您要用如何寄│                      │    
│  │      │    送？                                          │                      │    
│  │      │Ｂ：我給你地址，你直接寄到這裡，高雄市鳳山區崗山北│                      │    
│  │      │    街5巷5號。                                    │                      │    
│  │      │Ｂ：麻煩幫我選早上到貨喔，麻煩你了（09:54）       │                      │    
│  │      │Ａ：這個要怎麼寄？不好意思，因為我沒用過這個…這個│                      │    
│  │      │    怎麼用？（10:38）                             │                      │    
│  │      │Ｂ：在7-11喔，跟小7店員說：「我要寄宅急便」，就可 │                      │    
│  │      │    以了                                          │                      │    
│  │      ├─────────────────────────┤                      │      
│  │      │Ｂ：9號就會到了                                   │                      │    
│  │      │Ａ：如果去跟店員說不要寄出了呢？因為想說先拿，去把│                      │    
│  │      │    螢幕貼等，都用好，剛剛男友才講到              │                      │    
│  │      │Ａ：麻煩您了，謝謝。不好意思，一直麻煩您          │                      │    
│  │      ├─────────────────────────┤                      │    
│  │      │Ａ：可以嗎？（18:41）                             │                      │    
│  │      │Ａ：姐姐在嗎？（19:17）                           │                      │    
│  │      │Ｂ：我在我在，好險，我是下午四點以後才去寄的，我把│                      │    
│  │      │    東西拿回來了，你看看要不要明天請你男朋友來拿  │                      │    
│  │      │    （19:49）                                     │                      │    
│  │      │Ａ：不好意思，一直麻煩您                          │                      │    
│  │      │Ａ：現在不方便嗎？是在哪裡                        │                      │    
│  │      │Ｂ：可是我在屏東。我明天會回高雄，你看要不要明天請│                      │    
│  │      │    他來拿                                        │                      │    
│  │      │Ａ：沒關係，因為他剛好過去屏東，所以看你方不方便  │                      │    
│  │      │Ｂ：我今天真的不方便，對不起                      │                      │    
│  │      │Ａ：好，沒關係                                    │                      │    
│  │      │Ｂ：真的很不好意思                                │                      │    
│  │      │Ａ：是我比較不好意思                              │                      │    
│  │      │Ｂ：那你要不要問問你男朋友明天哪個時間比較方便？  │                      │    
│  │      │Ａ：那明天什麼時候您方便？幾點？                  │                      │    
│  │      │Ｂ：明天的話，應該是早上8點半到11點沒有事情，如果 │                      │    
│  │      │    沒有意外的話…                                │                      │    
│  │      │Ａ：好，那地點呢？沒有意外的話？                  │                      │    
│  │      │Ｂ：地點的話，可以麻煩他到高雄鳳山武營路上的7-11來│                      │    
│  │      │    家門市嗎？                                    │                      │    
│  │      │Ａ：可以，那時間？哦哦，因為我跟男友在確認，不好意│                      │    
│  │      │    思                                            │                      │    
│  │      │Ｂ：你要不要問問他早上8:30-11點之間哪個時間可以？ │                      │    
│  │      │Ａ：8:30-9:00都可以                               │                      │    
│  │      │Ｂ：OK                                            │                      │    
│  │      │Ａ：好                                            │                      │    
│  │      │Ｂ：那我跟他約8:30？                              │                      │    
│  │      │Ａ：好。我跟他講了，他快到之前我會先告知您，不好意│                      │    
│  │      │    思，麻煩您了                                  │                      │    
│  │      │Ｂ：沒問題～                                      │                      │    
│  │      │Ａ：那我明天在早上那邊幫您寄出這樣OK？            │                      │    
│  │      │Ｂ：我看一下宅急便，等等                          │                      │    
│  │      │Ａ：剩下的2000就像您說的收到確認再給？            │                      │    
│  │      │Ｂ：等等                                          │                      │    
│  │      │Ａ：好。還是我晚上凌晨那邊幫您寄出也可以，因為我忙│                      │    
│  │      │    完大概也半夜了                                │                      │    
│  │      │Ｂ：辛苦了                                        │                      │    
│  │      │Ａ：不會不會                                      │                      │    
│  │      │Ｂ：可以麻煩你凌晨幫我寄出嗎？                    │                      │    
│  │      │Ａ：好，那我忙完就幫您寄出                        │                      │    
│  │      │Ａ：時間我無法確定，寄出時會告知您這樣OK？        │                      │    
│  │      │Ｂ：嗯嗯                                          │                      │    
│  │      │Ａ：那2000就是你收到確認再給                      │                      │    
│  │      │Ｂ：好，謝謝                                      │                      │    
│  │      │Ａ：不好意思麻煩您了…明天早上再麻煩您了，謝謝    │                      │    
│  │      │Ｂ：麻煩你盡量在2/7中午以前寄出喔                 │                      │    
│  │      │Ａ：可以，放心                                    │                      │    
│  │      │Ｂ：謝謝你～                                      │                      │    
│  │      │Ａ：會在您說的時間內幫您寄出                      │                      │    
│  │      │Ａ：不要這樣講，是我要謝謝您                      │                      │    
├─┼───┼─────────────────────────┼───────────┤    
│５│108年2│Ａ：鳳山西站的哪個出口                            │①、佯稱：會拍寄出之單│    
│  │月7日 │Ｂ：就在裡面等                                    │    據給庚○○。      │    
│  │      │Ａ：什麼意思不懂？                                │                      │    
│  │      │Ｂ：走出捷運站，但是不用走到出口，出站之後在大廳裏│                      │    
│  │      │    面等                                          │                      │    
│  │      │Ａ：哦哦，好                                      │                      │    
│  │      │Ｂ：你可以盡早把單據拍給我嗎？                    │                      │    
│  │      │Ａ：可以，20分鐘左右                              │                      │    
│  │      │Ｂ：好                                            │                      │    
│  │      │Ａ：我去門市拍給你比較快                          │                      │    
│  │      │Ｂ：麻煩你了                                      │                      │    
│  │      │Ａ：不會。他快到了，您大概多久到？                │                      │    
│  │      │Ｂ：8:30                                          │                      │    
│  │      │Ａ：鳳山西站（高雄市議會）？是嗎？                │                      │    
│  │      │Ｂ：對。我到了                                    │                      │    
│  │      │Ａ：哪裡？我跟他講                                │                      │    
│  │      │Ｂ：我站在服務臺旁邊                              │                      │    
│  │      │Ａ：哪裡服務台                                    │                      │    
│  │      │Ｂ：進出站刷卡的地方啊！旁邊不是都有服務臺？      │                      │    
│  │      │Ａ：他說他在門口就是寫鳳山西站（高雄市議會），你也│                      │    
│  │      │    坐捷運嗎？                                    │                      │    
│  │      │Ｂ：我不是，[傳送照片：捷運站服務台]              │                      │    
│  │      │Ａ：我叫他找，您穿什麼顏色衣服？他戴黑色帽子      │                      │    
│  │      │Ｂ：哈哈哈哈，我真的沒遇到，我在捷運站的裡面，但是│                      │    
│  │      │    我沒有刷卡進入捷運                            │                      │    
│  │      │Ｂ：這樣講，你有明白嗎？                          │                      │    
│  │      │Ｂ：東西交給他了                                  │                      │    
│  │      │Ａ：有看到嗎？                                    │                      │    
│  │      │Ｂ：有                                            │                      │    
│  │      │Ａ：嗯嗯，單子我回去拍給你，超商太多人，他們在忙不│                      │    
│  │      │    好意思請他們拿，我大概10點之前會到家          │                      │    
│  │      │Ｂ：是早上十點還是晚上十點？                      │                      │    
│  │      │Ａ：早上。晚上太誇張了，都不用睡覺，我不是超人    │                      │    
│  │      │Ｂ：好，沒問題                                    │                      │    
│  │      │Ａ：好                                            │                      │    
│  │      │Ｂ：記得幫我拍單子，拍完你就可以睡覺了，感謝      │                      │    
│  │      │    （10:00）                                     │                      │    
├─┼───┼─────────────────────────┼───────────┤    
│６│108年2│Ａ：好，我晚點到超商去問一下                      │①、佯稱：會去超商問，│    
│  │月8日 │Ｂ：謝謝你，麻煩你了                              │    那天是凌晨寄出手機│    
│  │      │Ａ：不會                                          │    。                │    
│  │      │Ｂ：要麻煩你記得幫我問一下小7哦（19:06）          │                      │    
│  │      │Ｂ：麻煩你了，我很怕它被人摸走了（19:18）         │                      │    
│  │      │Ａ：我知道，我也是擔心這樣，可是我現在在忙，要晚一│                      │    
│  │      │    點才能過去，早知道單子上就不寫手機了…        │                      │    
│  │      │Ｂ：你下次改寫手機殼吧！                          │                      │    
│  │      │Ａ：我下次就寫帳單好了…帳單沒有人要了吧！我忙完過│                      │    
│  │      │    去了解，了解完會告訴你                        │                      │    
│  │      │Ｂ：麻煩你了，謝謝                                │                      │    
│  │      │Ａ：不會                                          │                      │    
│  │      │Ｂ：如果如果啊，他只是忘記把我們寄出的話，要不要你│                      │    
│  │      │    拿回來高雄，我們面交比較安全（20:11）         │                      │    
│  │      │Ａ：好，我稍晚忙完就會過去了解，因為那天是凌晨寄出│                      │    
│  │      │    的，所以也是要找那天那個店員（20:49）         │                      │    
│  │      │Ｂ：嗯嗯嗯（21:12）                               │                      │    
├─┼───┼─────────────────────────┼───────────┤    
│７│108年2│Ｂ：怎麼樣，有結果嗎（09:45）                     │                      │    
│  │月9日 │Ｂ：Hello，有人在嗎？我今天有打電話去宅急便，他說 │                      │    
│  │      │    有可能是7-11沒有把包裹單號登錄到宅急便的系統  │                      │    
│  │      │    （11:29）                                     │                      │    
│  │      │Ｂ：我在想，你要不要考慮報警？                    │                      │    
│  │      │Ｂ：有人在嗎？（12:41）                           │                      │    
│  │      │Ｂ：有人在嗎？有人在嗎？（17:35）                 │                      │    
│  │      │Ｂ：有人在嗎？請問有結果嗎？（22:33）             │                      │    
├─┼───┼─────────────────────────┼───────────┤          
│８│108年2│Ａ：抱歉他睡死了，我叫醒他…                      │                      │    
│  │月10日│Ｂ：那請問你是誰？                                │                      │    
│  │      │Ａ：叫醒馬上請他跟你聯絡                          │                      │    
│  │      │Ｂ：好的，謝謝你                                  │                      │    
│  │      │Ａ：不會…我他朋友…                              │                      │    
│  │      │Ｂ：你是上次我匯款過去的帳戶的人嗎？              │                      │    
│  │      │Ａ：不是吧。怎麼了？                              │                      │    
│  │      │Ｂ：如果他有醒過來的話，請他盡早跟我聯絡，因為他幫│                      │    
│  │      │    我寄的宅急便一直沒有辦法追蹤單號，讓我非常擔心│                      │    
│  │      │Ａ：好                                            │                      │    
│  │      │Ｂ：謝謝                                          │                      │    
│  │      │Ａ：他可能也是因為這件事吧，好像搞到快中午才睡，所│                      │    
│  │      │    以才叫不起來                                  │                      │    
│  │      │Ｂ：我前天跟他聯絡這件事情的時候，他也非常擔心這個│                      │    
│  │      │    部分                                          │                      │    
│  │      │Ａ：OK，起來我會告知他。不好意思讓你等了          │                      │    
│  │      │Ｂ：不會，再麻煩你了                              │                      │    
│  │      ├─────────────────────────┤                      │    
│  │      │Ｂ：Hi，請問有結果了嗎？（11:29）                 │                      │    
│  │      │Ａ：那個員工是新來的，昨天就沒去上班了，我已經備案│                      │    
│  │      │    了。抱歉，忙這件事忙到太累，睡死了（15:54）   │                      │    
│  │      │Ｂ：呃！（16:16）                                 │                      │    
│  │      │Ａ：我都傻了                                      │                      │    
│  │      │Ｂ：等等，這個意思是他真的把手機…拿走了？        │                      │    
│  │      │Ａ：不知道，但是超商沒有那件物品的寄出紀錄，原本有│                      │    
│  │      │    繳運送費入帳，但是後面被改成取消              │                      │    
│  │      │Ｂ：是哪間門市啊（想哭）                          │                      │    
│  │      │Ａ：他們員工無法處理，找店長，也只能先備案，交由警│                      │    
│  │      │    方找人。在板橋                                │                      │    
│  │      │Ｂ：小7應該有監視器吧！                           │                      │    
│  │      │Ａ：我也有請朋友幫忙，看看有誰認識那個店員        │                      │    
│  │      │Ａ：有，就是先備案…監視器等，要警方陪同才能調，現│                      │    
│  │      │    在只能先交由警方處理                          │                      │    
│  │      │Ｂ：了解了                                        │                      │    
│  │      │Ａ：原本明天要回高雄了，現在回不了了，等把這件事處│                      │    
│  │      │    理好。不好意思喔，事情進展到哪我會告知您      │                      │    
│  │      │Ｂ：你辛苦了                                      │                      │    
│  │      │Ａ：不會，對您比較抱歉。如果真的找不到，那我們再討│                      │    
│  │      │    論該如何賠償                                  │                      │    
│  │      │Ｂ：麻煩你了，進度到哪請再跟我說                  │                      │    
│  │      │Ａ：對您很抱歉，但誰都不想碰上這種事              │                      │    
│  │      │Ａ：好的，如果事情告一段落，我回高雄，我們再見個面│                      │    
│  │      │    ，當面談，這樣也比較清楚                      │                      │    
│  │      │Ｂ：好，那到時你再給我手機，以免二次意外          │                      │    
│  │      │Ａ：嗯嗯，如果找回來，我會當面交給你，發生這事真的│                      │    
│  │      │    很麻煩                                        │                      │    
│  │      │Ｂ：一定要找回來                                  │                      │    
│  │      │Ａ：我也非常希望                                  │                      │    
│  │      │Ｂ：不然更麻煩                                    │                      │    
│  │      │Ａ：現在就覺得超麻煩了                            │                      │    
│  │      │Ａ：回不了，又不知道事情什麼時候告一段落…光想到住│                      │    
│  │      │    宿費我就頭痛…唉，你先忙，事情有任何進展我會告│                      │    
│  │      │    知您                                          │                      │    
│  │      │Ｂ：麻煩了                                        │                      │    
│  │      │Ａ：不會                                          │                      │    
│  │      ├─────────────────────────┤                      │    
│  │      │Ｂ：不好意思，打擾你一下，我方便再跟你要一下，那間│                      │    
│  │      │    小7的店號跟店名嗎？                           │                      │    
│  │      │Ａ：我要看單子才知道，回去再拍給你                │                      │    
│  │      │Ｂ：好，麻煩你了                                  │                      │    
├─┼───┼─────────────────────────┼───────────┤    
│９│108年2│Ｂ：Hi，你要給我7-11的店名跟店號喔（11:02）       │                      │    
│  │月11日│Ｂ：人呢？（18:32）                               │                      │    
│  │      │Ｂ：Hi（21:44）                                   │                      │    
├─┼───┼─────────────────────────┼───────────┤    
│10│108年2│Ｂ：？？？（07:06）                               │                      │    
│  │月12日│Ｂ：嗨，你可以回答我一下嗎？（09:44）             │                      │    
│  │      │Ｂ：請問有人在嗎？（10:20）                       │                      │    
│  │      │Ｂ：要麻煩你給我小7的店號跟店名喔，謝謝你，不好意 │                      │    
│  │      │    思，一直傳訊息給你（23:53）                   │                      │    
├─┼───┼─────────────────────────┼───────────┤    
│11│108年2│Ｂ：Hi（16:10）                                   │                      │    
│  │月13日│Ｂ：Hi？（20:51）                                 │                      │    
└─┴───┴─────────────────────────┴───────────┘